臺灣高等法院民事判決
108年度重上更一字第161號
上  訴  人  林慶昌  
訴訟代理人  童兆祥律師
上  訴  人  京城商業銀行股份有限公司

法定代理人  戴誠志  
訴訟代理人  葉寒柏  
            高啟霈  
被上訴人    朱花    
訴訟代理人  韓邦財律師
            莊心荷律師
上列當事人間請求確認最高限額抵押債權不存在等事件，上訴人
對於中華民國105年8月19日臺灣臺北地方法院104年度重訴字第9
69號第一審判決提起上訴，經最高法院第一次發回更審，本院於
110年8月3日言詞辯論終結，判決如下：
    主      文
上訴駁回。
第二審及發回前第三審訴訟費用由上訴人林慶昌負擔百分之四十
五，餘由上訴人京城商業銀行股份有限公司負擔。
原判決主文第一項更正為：確認如附表編號⒈至⒋所示之抵押權不
存在。
    事實及理由
一、被上訴人主張：訴外人潘仁貴（更名為潘億安，下稱潘仁貴
    ）竊取伊身分證件、不動產權狀及偽造印鑑證明文件，將伊
    所有坐落新北市○○區○○段000地號土地應有部分1/4，及其上
    同段1949建號（門牌號碼新北市○○區○○路000巷00弄0號）房
    屋（下稱系爭房地），為上訴人京城商業銀行股份有限公司
    （下稱京城銀行）設定如附表編號⒈、⒉所示最高限額抵押權
    （下稱Ａ抵押權）；及為上訴人林慶昌（下稱林慶昌）設定
    如附表編號⒊、⒋所示最高限額抵押權（下稱Ｂ抵押權，與Ａ抵
    押權合稱系爭抵押權），暨附表底欄所示之預告登記（下稱
    系爭預告登記）等情，爰依民法第767條第1項中段規定，求
    為確認系爭抵押權不存在，及命京城銀行塗銷Ａ抵押權、林
    慶昌塗銷Ｂ抵押權及系爭預告登記之判決。
二、上訴人則以：被上訴人為擔保伊等對潘仁貴之借款債權，授
    權潘仁貴及潘仁貴之奶媽（下稱Ｘ女，與潘仁貴合稱潘仁貴
    等2人）以系爭房地分別設定Ａ、Ｂ抵押權予京城銀行、林慶
    昌，以為擔保，各該抵押權均屬存在。縱潘仁貴等2人係無
    權代理，亦有表見代理之情，應由被上訴人負授權人責任等
    語，資為抗辯。
三、原審為被上訴人勝訴之判決，上訴人提起上訴，經更審前本
    院將原審判決廢棄，改判駁回被上訴人在第一審之訴。被上
    訴人提起第三審上訴，經最高法院將本院前審判決廢棄發回
    ，上訴人上訴聲明：㈠原判決廢棄；㈡被上訴人在第一審之訴
    駁回。被上訴人則答辯聲明：上訴駁回。
四、兩造不爭執之事項：　　
  ㈠被上訴人於74年2月15日以買賣為原因，取得系爭房地所有權
    （見原審卷第9、14頁登記謄本）。
  ㈡上訴人於附表所示日期，以系爭房地為擔保物，設定系爭抵
    押權及系爭預告登記（見原審卷第11、14頁登記謄本、第37
    頁抵押權設定契約書、第38頁他項權利證明書）。　
  ㈢潘仁貴於103年12月間向京城銀行洽辦房貸，該行承辦人陳昱
    嘉於同年月18日至新北市○○區○○○街000巷00號7樓被上訴人
    住處辦理授信事宜，由潘仁貴填寫授信申請書（見本院重上
    字卷㈠第141頁），並由「朱花」擔任保證人並提供系爭房地
    為擔保品，申請貸款200萬元（見本院重上字卷㈠第40頁）；
    嗣於同年12月29日辦理對保（見原審卷第34-36、39-43頁借
    款資料、本院重上字卷㈠第142-150頁借款資料），並完成如
    附表編號⒈所示之抵押權設定登記（見原審卷第11、14頁登
    記謄本、第37頁抵押權設定契約書、第38頁他項權利證明書
    ）。
  ㈣京城銀行於103年12月30日將借款200萬元撥入潘仁貴設於該
    行新店分行之活期儲蓄存款帳戶（下稱甲帳戶，見原審卷第
    83頁內部支出傳票），潘仁貴於同日由該甲帳戶匯款100萬
    元至被上訴人之中華郵政股份有限公司板橋郵局帳戶（下稱
    乙帳戶，見原審卷第83頁匯款委託書），再將其中40萬元臨
    櫃提領現金後，存入被上訴人之子丁國聖於國泰世華銀行新
    店分行開立之帳戶（下稱丙帳戶）（見25435號偵卷第231、
    317頁）。
  ㈤潘仁貴於104年1月22日復向京城銀行申請授信額度300萬元，
    亦由「朱花」擔任保證人並提供系爭房地為擔保品（見本院
    重上字卷㈠第40頁、原審卷第44、47-52頁借款資料、本院重
    上字卷㈠第153-165頁借款資料）；嗣於同年2月3日辦理對保
    （見原審卷第34-36、39-43頁借款資料），並於翌日完成如
    附表編號⒉所示之抵押權設定登記（見原審卷第11、15頁登
    記謄本、第45頁抵押權設定契約書、第46頁他項權利證明書
    ）。
  ㈥京城銀行於104年2月5日匯款300萬元至甲帳戶（見原審卷第5
    2頁內部支出傳票），潘仁貴於同日即匯款40萬元至丁國聖
    所有之丙帳戶（見原審卷第106頁、25435號偵卷第253、317
    頁）。
  ㈦潘仁貴為向林慶昌借款200萬元，於104年2月10日偕同「朱花
    」簽署抵押權設定契約書（見原審卷第76頁），並於同年月
    13日以系爭房地為擔保物，辦妥如附表編號⒊所示之最高限
    額抵押權及預告登記（見原審卷第9、12、14、15頁登記謄
    本、本院重上字卷㈠第109頁他項權利證明書、第111頁抵押
    權設定契約書、第113-118頁抵押權設定登記資料、第119-1
    21預告登記資料）。「朱花」並於同日簽發同額本票（見原
    審卷第77頁），林慶昌於104年2月12日交付「朱花」現金20
    0萬元（見本院重上字卷㈠第127頁現金簽收單）。
  ㈧潘仁貴為向林慶昌借款200萬元，於104年4月27日偕同「朱花
    」簽署抵押權設定契約書（見原審卷第76頁背面），並於同
    年月28日在系爭房地辦妥如附表編號⒋所示之最高限額抵押
    權（見原審卷第12、15頁登記謄本、本院重上字卷㈠第110頁
    他項權利證明書、第112頁抵押權設定契約書、第122-126頁
    抵押權設定登記資料）。「朱花」並於同日簽發同額本票（
    見原審卷第77頁），林慶昌於104年4月29日交付「朱花」現
    金200萬元（見本院重上字卷㈠第127頁現金簽收單）。
  ㈨林慶昌於104年8月26日匯款600萬元至丁國聖之新光銀行帳戶
    （見原審卷第78頁存摺、第79頁匯款單），並於同日在丁國
    聖所有之新北市○○區○○段000地號土地應有部分455/100000
    、其上同段2186、2187建號房屋（門牌號碼：新北市○○區○○
    ○街000巷00號7樓、12號7樓房屋，下稱中央三街房地）設定
    擔保債權額為720萬元之最高限額抵押權與預告登記（見254
    35號偵卷第31-47頁登記謄本）。
  ㈩林慶昌與丁國聖於104年8月31日簽署協議書（見原審卷第80
    頁），約定匯回600萬元與塗銷抵押權設定登記事宜。
  潘仁貴因辦理系爭借款與抵押權相關事宜，涉犯偽造有價證
    券罪等罪，經檢察官提起公訴（案列臺灣台北檢察署107年
    度偵緝字第0000-0000號，見本院卷㈠第71-88頁起訴書，下
    稱系爭刑案），並經原法院刑事庭認定潘仁貴觸犯刑法第21
    6條、第210條之行使偽造私文書罪、第214條之使公務員登
    載不實罪、第339條第1項之詐欺取財罪、第201條之偽造有
    價證券罪，判處4月至3年8月不等之有期徒刑，合併執行有
    期徒刑7年2月在案（案列108年度訴字第813號，見本院卷㈢
    第117-163頁判決書）。
五、被上訴人主張系爭抵押權設定登記及系爭預告登記係潘仁貴
    持其身分證與印鑑，偽造相關契據所為，雖為上訴人所否認
    ，然查：
　㈠京城銀行之承辦人員陳昱嘉及介紹潘仁貴向林慶昌借款之張
    世宏於本件均一致指認在系爭借款及抵押權設定登記過程中
    ，以「朱花」為名辦理相關手續者實為Ｘ女，並非被上訴人
    本人（見本院卷㈠第342-346頁、卷㈡第9頁）。
　㈡系爭刑案一審判決參酌證人陳昱嘉、張世宏、廖鍾宜、林慶
    昌、林慶裕等人之證詞及Ｘ女臉書照片等證據，亦為相同認
    定。
　㈢兼且被上訴人與其子丁國聖於103年12月17日至21日期間出國
    旅遊，不可能於103年12月18日與陳昱嘉會面辦理抵押借款
    事宜，亦有其等之入出境資料為憑（見本院卷㈠第331、334
    頁）。
　㈣另參諸潘仁貴於系爭刑案亦始終未曾表示被上訴人有授權其
    或Ｘ女以被上訴人名義去辦理系爭抵押借款事宜，綜上足證
    被上訴人主張其並未親自與上訴人成立抵押權設定契約，亦
    未親自與京城銀行、林慶昌成立保證契約、借款契約，均係
    遭Ｘ女冒名所為等情，應屬事實。
　㈤兩造間既未成立抵押權設定契約，系爭抵押權設定登記及系
    爭預告登記續存於系爭房地上，有礙於被上訴人對系爭房地
    所有權之圓滿，被上訴人求為確認系爭抵押權不存在，及依
    民法第767條第1項中段「所有人對於妨害其所有權者，得請
    求除去」之規定，請求京城銀行塗銷Ａ抵押權之設定登記，
    請求林慶昌塗銷Ｂ抵押權之設定登記及系爭預告登記，即屬
    有據。
六、上訴人雖辯稱被上訴人確有授權並同意潘仁貴等2人以系爭
    房地為擔保物向其等抵押借款，故系爭抵押權確實存在云云
    （見本院卷㈡第457-467頁），本院基於下列事證，認上訴人
    所辯並非可採。
　㈠陳昱嘉固於本院證稱其在辦理附表編號⒈之抵押借款事宜時，
    曾至被上訴人住處辦理授信，當時在客廳沙發談，有看到被
    上訴人的配偶，坐在客廳旁邊餐廳的椅子上休息等語（見本
    院卷㈠第343-344頁），惟其亦表示並不知道該位老人有無聽
    到渠等討論借款內容，亦未注意該老人坐了多久，且該老人
    並未參與相關討論；另衡酌被上訴人之配偶丁懷勤生於00年
    0月0日，於90年間即遭鑑定有輕度聽障而領有身心障礙手冊
    （見本院卷㈠第313頁），陳昱嘉在103年底至被上訴人住處
    辦理授信事宜時，丁懷勤已達87歲高齡，且有聽力問題，則
    縱認丁懷勤確曾於當日與陳昱嘉打過照面，尚無從斷言其對
    當時討論之內容明知而無異議。上訴人執此做為被上訴人有
    授權潘仁貴等2人向京城銀行借款之證明，要非可取。
　㈡上訴人以潘仁貴在103年12月30日收受京城銀行交付之借款20
    0萬元後，於同日將其中100萬元匯入被上訴人之乙帳戶（參
    見兩造不爭執之事項㈣），同日即由被上訴人親自從乙帳戶
    提領現金50萬元乙節，做為被上訴人有授權潘仁貴等2人以
    其名義辦理系爭抵押借款之佐證。然查：
　　⒈被上訴人主張其未受過教育，也不識字，只會寫自己的名
      字，乙帳戶是其用來儲蓄的帳戶，存摺及印章連同身分證
      放在房間櫃子裡，沒有上鎖，如果要自該帳戶提款會請家
      人代寫提款單等語（見本院卷㈡第46-47頁），為上訴人所
      不爭執，衡情被上訴人當不致頻繁使用該帳戶。而乙帳戶
      於102年1月8日更換印鑑、密碼、同年12月2日復變更密碼
      ，該兩次變更所留存之被上訴人手機號碼，均與被上訴人
      真實之電話號碼0000000000不符，其上「朱花」之簽名，
      亦與被上訴人親自簽名之筆跡明顯有別（見本院卷㈠第439
      、441頁、卷㈡第51頁、卷㈠第443頁、本院重上字卷㈠第134
      -1頁），再佐以該帳戶102年1月8日更換之新印鑑，與103
      年12月間潘仁貴首次向京城銀行借款時所使用之被上訴人
      印章一致，堪認被上訴人主張該帳戶斯時已由他人管領支
      配，應屬可信，尚難以潘仁貴在103年12月30日匯款100萬
      元至乙帳戶，同日該帳戶並有提領現金50萬元之記錄一事
      ，遽認其已得被上訴人授權辦理系爭抵押借款。
　　⒉上訴人另以中華郵政公司函覆：103年12月30日自乙帳戶提
      領現金50萬元之交易並無異常之處，且有請臨櫃之儲戶本
      人提供身分證明文件等語（見本院重上字卷㈡第131頁），
      論斷被上訴人確實親自在103年12月30日、104年1月5日從
      乙帳戶提領現金50萬元、40萬元。然被上訴人係遭Ｘ女冒
      名辦理系爭抵押借款及抵押權設定登記，如前述，上訴人
      亦均坦認過程中確有核對被上訴人之身分證件，但未發現
      Ｘ女與被上訴人並非同一人，足資推論Ｘ女冒名辦理借款及
      設定行為外觀與被上訴人相近，則本件並無法排除前開領
      款之舉，亦係遭Ｘ女持被上訴人證件冒名所為之可能性，
      尤難以此斷言被上訴人有受領潘仁貴給付之金錢，或據以
      推論被上訴人有授權潘仁貴等2人辦理系爭抵押借款。
　㈢上訴人又以京城銀行於完成二次對保後，均有寄送契約書予
    被上訴人，被上訴人卻未對此表示任何異議。且京城銀行之
    承辦人陳昱嘉曾致電丁國聖，表示潘仁貴前以被上訴人名下
    之不動產辦理抵押貸款，丁國聖亦無任何異狀等情，推論被
    上訴人有授權潘仁貴等2人辦理系爭抵押借款。然查：
　　⒈被上訴人固不爭執京城銀行有寄送相關契約書至系爭房屋
      ，且該屋之承租人會轉交在該址所收受之被上訴人信件等
      事實。但被上訴人並不識字，縱曾收受京城銀行所寄送之
      信件亦未必能瞭解內容，要難遽認被上訴人已明知潘仁貴
      以其為保證人，且以系爭房地為擔保物向京城銀行借款之
      事，卻未曾異議。
　　⒉再者，陳昱嘉於系爭刑案中僅證稱：伊曾經於104年8月17
      或18日以電話第一次跟丁國聖聯絡，伊自稱是京城銀行人
      員，有貸款的事要找潘仁貴，但丁國聖語氣沒有很驚訝，
      冷冷地說伊對他所說的事情要找潘仁貴，她應該都會接電
      話，後來伊就再撥電話給潘仁貴，結果就通了等語（見24
      584號偵卷第149頁），顯然陳昱嘉並未向丁國聖表明潘仁
      貴係以系爭房地為擔保物向京城銀行抵押借款，上訴人前
      揭主張，與事實顯有出入。至丁國聖聽聞潘仁貴有向京城
      銀行貸款之事，並不感覺驚訝，而要求陳昱嘉自行與潘仁
      貴聯絡，亦難認有違常情，蓋丁國聖於本院證稱：伊與潘
      仁貴一起開按摩院，由潘仁貴管理，伊不清楚按摩院的經
      營狀況，但潘仁貴並沒有另外向伊拿錢；潘仁貴有匯錢到
      越南幾次，伊曾拿200萬元給潘仁貴去越南投資種米，但
      錢有去無回等語（見本院卷㈡第52、54頁），佐以被上訴
      人亦陳稱潘仁貴有向其拿錢到越南投資（見本院卷㈡第48
      頁），顯然潘仁貴之資金來源並非僅有按摩院之收入，其
      另與金融機構有資金往來，並非難以想像之事。上訴人徒
      以丁國聖接獲陳昱嘉電話時之反應推論潘仁貴等2人已獲
      被上訴人授權辦理系爭抵押借款，實屬牽強，無足採憑。
  ㈣上訴人另以被上訴人之身分證件未曾申報遺失、潘仁貴與被
    上訴人一家人同居一處，關係親密等節，做為潘仁貴等2人
    業獲被上訴人授權辦理系爭抵押借款之佐證。惟潘仁貴與丁
    國聖交往多年，育有2子，與被上訴人一家人同住一處，獲
    得被上訴人家人信任，被上訴人及丁國聖均曾交付款項予潘
    仁貴至越南投資等情，業據被上訴人、丁國聖陳明（見本院
    卷㈡第47、48、54頁），且合於情理，堪信屬實。準此，被
    上訴人未時時注意其身分證件是否遭潘仁貴取走，並及時申
    報遺失，並無可疑之處，上訴人據此推論被上訴人授權潘仁
    貴等2人辦理系爭抵押借款，誠屬率斷，為本院所不採。
　㈤況潘仁貴等2人擅自持被上訴人之所有權狀、身分證件等資料
    ，辦理系爭抵押借款之事，係因潘仁貴於104年8月間以相同
    手法，以丁國聖所有之中央三街房地為擔保物向林慶昌借款
    600萬元，匯入丁國聖之帳戶後，丁國聖發現異狀與林慶昌
    聯絡後始查知權狀等文件遭潘仁貴盜用而爆發，潘仁貴並於
    東窗事發後旋即不告而別，業經丁國聖於本院證述明確在卷
    （見本院卷㈡第52、55頁，另參見兩造不爭執之事項㈨、㈩）
    。潘仁貴事後與被上訴人之女丁愛玉以通訊軟體聯絡，針對
    丁愛玉詢問：「妳騙媽媽的房子去京城銀行貸款，林慶昌那
    裡貸款的錢都到哪去了呢？」時，並未否認騙被上訴人的房
    子去向上訴人貸款，僅要丁愛玉向被上訴人說房子不會有事
    ，因為其沒有帶被上訴人去辦貸款，其帶別人去等語，有該
    對話紀錄可參（見原審卷第100-102頁），益徵被上訴人在
    此事爆發前，對於潘仁貴以系爭房地向上訴人抵押借款一事
    ，並不知情。林慶昌雖稱丁國聖曾向其表示並未委請潘仁貴
    代為辦理借款，但既然錢匯進去了可以算是丁國聖借的，並
    詢問利息如何計算云云。惟丁國聖證稱：林慶昌打電話給伊
    那一次，伊只有說伊沒有跟林慶昌借錢，後來電話就掛了，
    伊沒有問林慶昌利息如何計算。有一天晚上伊去警察局，張
    世宏在那一天打電話來，說那600萬借款的事，還說伊有簽
    立本票借錢，但伊根本不需要錢，也沒有簽本票，張世宏說
    錢都已經匯過來了要算利息，伊才問利息要如何算等語（見
    本院卷㈡第52-53頁），與林慶昌所言齟齬，難認林慶昌所言
    為真，更遑論得因此認定潘仁貴等2人獲被上訴人授權辦理
    系爭抵押借款，併予指明。
　㈥上訴人又稱潘仁貴等2人104年2月與4月間向林慶昌辦理抵押
    貸款時，於「抵押權設定契約書」、「土地登記申請書」 
    、「本票」、「現金簽收單」等文書上蓋用之被上訴人印章
    實屬真正，應推定為被上訴人授權之行為云云。經查：
　　⒈前開文件上蓋用之印章乃以被上訴人名義，在104年1月22
      日辦理印鑑變更之新印鑑章，有印鑑變更登記申請書可參
      （見本院重上字卷㈡第40-1頁背面），然該申請書上之「
      朱花」簽名，與被上訴人當庭簽名之筆跡有別（見本院重
      上字卷㈠第132頁背面、第134-1頁），其上留存之電話號
      碼亦非上訴人之手機號碼，被上訴人主張其並未辦理該次
      印鑑變更，而係遭人冒名所為，應為真實，且系爭刑案第
      一審判決亦為相同認定（見本院卷㈢第119頁），自難認該
      印章係屬真正，更無從推定以系爭房地向林慶昌抵押借款
      係被上訴人之授權行為。
　　⒉上訴人雖稱被上訴人在104年5月12日請他人代理申請印鑑
      證明，當日戶政機關承辦人已撥電話與被上訴人本人確認
      ，而該日申請書上所蓋用之印鑑章即為被上訴人104年1月
      22日變更之新印鑑章，並據此推論變更之新印鑑章應屬真
      正。然觀諸104年5月12日申請印鑑證明之申請書（見本院
      重上字卷㈡第40-3頁背面），委任人「朱花」之簽名顯非
      被上訴人本人親為，難認被上訴人有委任潘仁貴辦理申請
      印鑑證明事宜；而該日之申請資料上雖有手寫加註之「13
      ：30已聯絡朱花小姐0920-」等文字（見本院重上字卷㈡第
      40-3頁），並無從確認聯絡人所撥打之電話號碼，是否確
      為被上訴人所使用之0000000000門號。是被上訴人否認曾
      接到戶政機關人員撥打之確認電話（見本院卷㈡第51頁）
      ，應可採信。上訴人以前詞置辯，則非可取。
七、上訴人復辯稱縱潘仁貴等2人係無權代理，亦有表見代理之
    情，應由被上訴人負授權人責任云云。惟系爭抵押借款係潘
    仁貴與Ｘ女冒用被上訴人名義而為，業經本院認定如前。而
    假冒他人之名而為法律行為，並非以他人代理人名義為之，
    而係僭稱自己即為該他人，冒名者應自負其責，與代理行為
    並不相同。從而，Ｘ女並非被上訴人之無權代理人甚明，更
    無民法第169條表見代理規定之適用。上訴人抗辯被上訴人
    應就系爭抵押借款負授權人責任，至為無稽。
八、綜上所述，被上訴人依民法第767條第1項中段規定，求為確
    認系爭抵押權不存在，及請求京城銀行塗銷Ａ抵押權之設定
    登記、林慶昌塗銷Ｂ抵押權之設定登記及系爭預告登記，自
    屬正當，應予准許。從而原審為上訴人敗訴之判決，並無不
    合。上訴論旨指摘原判決不當，求予廢棄改判，為無理由，
    應駁回上訴。又被上訴人於原審原請求確認如附表所示系爭
    抵押權之擔保債權不存在；嗣於更審前本院審理時，因兩造
    係就系爭抵押權存在與否有所爭執，而更正為確認系爭抵押
    權不存在（見本院重上字卷㈡第50頁背面、第132至134頁）
    ，爰將原判決主文第一項更正如本判決主文第三項所示，以
    臻明確。
九、本件事證已明，兩造其餘之攻擊或防禦方法及所用之證據，
    經本院斟酌後，認為均不足以影響本判決之結果，爰不逐一
    論列，附此敘明。
十、據上論結，本件上訴為無理由，爰判決如主文。
中　　華　　民　　國　　110 　年　　8 　　月　　24　　日
                  民事第十一庭  
                      審判長法  官  李慈惠
                            法  官  趙雪瑛
                            法  官  陳婷玉
附表：
擔保物：新北市○○區○○段0000○號建物全部、684地號土地應有部分1/4 所有權人：朱花     最高限額抵押權  登記日期 收件字號 擔保債權總金額 1 抵押權人：京城銀行 103年12月29日 簡易字第114810號 新臺幣240萬元 2  104年2月4日 簡易字第008780號 新臺幣360萬元 3 抵押權人：林慶昌 104年2月13日 重店登字第002480號 新臺幣240萬元 4  104年4月28日 重店登字第006410號 新臺幣240萬元 預告登記：104年2月11日重店登字第2490號，預告登記請求權人林慶昌，內容為保全請求權人對前開不動產權利所有權移轉之請求權，義務人朱花，限制範圍全部，104年2月13日登記     
正本係照原本作成。
如不服本判決，應於收受送達後20日內向本院提出上訴書狀，其
未表明上訴理由者，應於提出上訴後20日內向本院補提理由書狀
（均須按他造當事人之人數附繕本）上訴時應提出委任律師或具
有律師資格之人之委任狀；委任有律師資格者，另應附具律師資
格證書及釋明委任人與受任人有民事訴訟法第466 條之1第1項但
書或第2項所定關係之釋明文書影本。
中　　華　　民　　國　　110 　年　　8 　　月　　26　　日

  　　　　　　　　　　　　　書記官  陳盈璇